臺灣臺南地方法院民事判決　　　　　　 100年度親字第116號
原　　　告　　甘純萍
被　　　告　　甘晨宇
兼法定代理人　甘若迪SMIT.
前當事人間請求否認子女事件，經本院於民國100年10月20日言
詞辯論終結，判決如下：
    主      文
確認被告甘晨宇非原告甘純萍自被告甘若迪受胎所生之子女。
訴訟費用新臺幣參仟元由被告負擔。
    事實及理由
一、原告主張：原告與被告甘若迪於民國96年2月11日結婚，婚
    後育有長男甘承華、次男甘晨宇（男，民國○○○年○月○日生
    ，身分證統一編號：Ｚ000000000號），有戶籍謄本及被告甘
    若迪之中華民國居留證各1件可稽。查原告與被告甘若迪在
    婚姻關係期間戶籍上所登記之次男即被告甘晨宇，實際上原
    告與被告甘若迪自99年5月間即已分居，並非與被告甘若迪
    所生，而係另結識訴外人廖睿淵並受胎所生，惟因被告甘晨
    宇之受胎期間係在原告與被告甘若迪之婚姻關係存續中，依
    法推定為原告與被告甘若迪之婚生子，然被告甘晨宇實係原
    告自訴外人廖睿淵受胎所生。為此，提起本件訴訟等語，並
    聲明：如主文第1項所示。
二、被告方面：同意原告請求等語。
三、得心證之理由：
  (一)按子女之身分，依出生時該子女、其母或其母之夫之本國法
    為婚生子女者，為婚生子女，涉外民事法律適用法第51條本
    文定有明文。查本件原告甘純萍則係中華民國國民，被告甘
    若迪係南非國人民，原告與被告甘若迪於96年2月11日結婚
    ，被告甘晨宇於100年6月5日出生，此有原告所提出之戶籍
    謄本附卷可稽，故本件原告、被告甘晨宇為我國人，已如上
    述，且原告與被告甘若迪之婚姻關係迄今仍存在，是依上揭
    法律規定，自應以我國法律為準據法。
  (二)次按否認子女事件，與社會公益有關，當事人處分主義應受
    限制，故民事訴訟法規定關於認諾、自認及不爭執事實之效
    力之規定，在否認子女之訴不適用之，此觀民事訴訟法第59
    6 條第1項準用同法第574條第3項規定自明。但法院以此自
    認或不爭執之情形，為其依自由心證判斷事實真偽之資料，
    於法要無違背（最高法院29年上字第56號判例要旨參照）。
    查被告甘若迪雖就本件訴訟為認諾及自認原告所主張之事實
    （參見本院卷第22及53頁），然依前開說明，仍不生訴訟上
    效力，惟本院得以其自認或不爭執之情形，為自由心證判斷
    事實真偽之資料。
  (三)本件原告主張其於100年6月5日產下被告甘晨宇，被告甘晨
    宇遂受婚生推定，推定被告甘晨宇為被告甘若迪之婚生子，
    惟被告甘晨宇實非原告自被告甘若迪受胎所生，經國立成功
    大學醫學院附設醫院鑑定被告甘若迪與被告甘晨宇之間是否
    存有親子血緣關係，依據成大醫院為被告甘若迪與被告甘晨
    宇為血緣鑑定，其鑑定結果為：「本系統所檢驗之DNA點位
    可排除甘若迪（男，西元1975年5月30日生，統一證號：SC0
    0000000）與甘晨宇（甘純萍之子，民國○○○年○月○日生，身
    分證字號Ｚ000000000）之血緣關係，其親子關係指數（CPI
    ）為0.000000，親子關係概率值為0.000000000%」，有血緣
    鑑定報告書在卷可參，堪認被告甘若迪與被告甘晨宇確實無
    親子關係。
  (四)再按從子女出生日回溯第181日起至第302日止為受胎期間。
    又妻之受胎，係在婚姻關係存續中者，推定其所生之子女為
    婚生子女。前項推定，夫妻之一方或子女能證明子女非婚生
    子女者，得提起否認之訴。前項否認之訴，夫妻之一方自知
    悉該子女非為婚生子女，或子女自知悉其非為婚生子女之時
    起二年內為之，民法第1062條第1項、第1063條分別定有明
    文。又否認子女之訴，由妻起訴者，以夫及子女為共同被告
    ，民事訴訟法第589條之1第1項後段定有明文。查本件被告
    甘晨宇係100年6月5日出生，有戶籍謄本為證，其受胎期間
    在原告與被告甘若迪婚姻關係存續中，被告甘晨宇應推定為
    被告甘若迪之婚生子女。然實際上被告甘晨宇非原告自被告
    甘若迪受胎所生，已如上述。又被告甘晨宇於100年6月5日
    出生，原告於100年8月23日提起本訴，亦已遵守前揭期間之
    規定。從而，原告於知悉被告甘晨宇出生後尚未滿二年時，
    訴請否認被告甘晨宇為原告自被告甘若迪受胎所生之婚生子
    女，核與上開規定相符，應予准許。
  (五)另本件訴訟費用為第一審裁判費新臺幣3,000元，爰命由敗
    訴之被告負擔。
四、結論：原告之訴為有理由，依民事訴訟法第78條、第85條第
    1項前段、第87條第1項，判決如主文。
中    華    民    國   100    年    10    月    31    日
                      家事法庭    法  官  郭貞秀
上為正本係照原本作成。
如對本判決上訴，須於收受判決正本送達後20日內向本院提出上
訴狀。
中    華    民    國   100    年    11    月    1     日
                                  書記官  李采芹